# 关于暂估成本的账务处理--求助陈版主

提问人：lardqiu 时间：2020-06-24 12:33:08
工作中遇到了这样的问题
假设 12 月进了一批货卖掉了,但货物的发票还没拿到,知道货物的价格是不含税 100 万,税费 9 万,进成本应该按 100 进还是按 109 进?账务处理应该是
1.借:主营业务成本 109
贷:应付账款 109
还是
2.借:主营业务成本 100
贷:应付账款 100
应为我明确当时对对方的债务是 109 万了,所以我觉得入账 100 万不合理,但入账 109 万都进成本也不合理,因为不能暂估进项税,感谢陈版主

回答人：chenyiwei
增值税进项税额不应进行暂估，所以应该是你说的第二种方式。
根据《增值税会计处理规定》（财会[2016]22号）：“货物等已验收入库但尚未取得增值税扣税凭证的账务处理。
一般纳税人购进的货物等已到达并验收入库，但尚未收到增值税扣税凭证并未付款的，应在月末按货物清单或相关合同协议上的价格暂估入账，不需要将增值税的进项税额暂估入账。下月初，用红字冲销原暂估入账金额，待取得相关增值税扣税凭证并经认证后，按应计入相关成本费用或资产的金额，借记“原材料”、“库存商品”、“固定资产”、“无形资产”等科目，按可抵扣的增值税额，借记“应交税费——应交增值税（进项税额）”科目，按应付金额，贷记“应付账款”等科目。”
根据财政部会计司“关于《增值税会计处理规定》有关问题的解读”（2017/01/26）：
二、关于已验收入库但尚未取得增值税扣税凭证的货物等的暂估入账金额
在对《规定》第二（一） 4 项中已验收入库但尚未取得增值税扣税凭证的货物等暂估入账时，暂估入账的金额不包含增值税进项税额。一般纳税人购进劳务、服务等但尚未取得增值税扣税凭证的，比照处理。